【裁判字號】    89,易,4186
【裁判日期】    900323
【裁判案由】    電子遊戲場業管理條例
【裁判全文】
臺灣高雄地方法院刑事判決                        八十九年度易字第四一八六號
    公訴人  臺灣高雄地方法院檢察署檢察官
    被  告  甲○○
右列被告因電子遊戲場業管理條例案件，經檢察官聲請簡易判決處刑（八十九年度偵
字第八九一一號），茲因其不宜以簡易判決處刑，而由本院高雄簡易庭移送前來（八
十九年度雄簡字第五二０號），本院判決如左：
    主  文
甲○○違反未依電子遊戲場業管理條例規定辦理營利事業登記者，不得經營電子遊戲
場業之規定，處拘役肆拾日，如易科罰金，以新臺幣玖佰元即銀元參佰元折算壹日。
兩人座賽馬電子遊戲機壹臺、麻將電子遊戲機壹臺，均沒收之。
    事  實
一、甲○○明知經營電子遊戲場業，須依電子遊戲場業管理條例相關規定辦理營利事
    業登記，竟未向主管機關高雄市政府辦理營利事業登記，自民國八十九年三月三
    日起，在其高雄市○○區○○街一四八巷二弄二號住處，擅自擺設其所有之兩人
座賽馬電子遊戲機一臺、麻將電子遊戲機一臺，供不特定人投幣打玩而經營電子
    遊戲場業。嗣於同年三月二十三日十八時許，為高雄市政府警察局苓雅分局三多
    派出所員警在上址當場查獲。
二、案經高雄市政府函送臺灣高雄地方法院檢察署檢察官偵查起訴。
    理  由
一、訊據被告甲○○固不否認確在其高雄市○○區○○街一四八巷二弄二號住處擺設
    兩人座賽馬電子遊戲機一臺及麻將電子遊戲機一臺等情，惟矢口否認有何違反電
    子遊戲場業管理條例犯行，辯稱：前開電子遊戲機僅供其住處樓上長輩打玩，沒
    有供不特定人投幣打玩云云。經查：本件被告如何擅自擺設電子遊戲機，供不特
    定人投幣打玩等情，業據高雄市政府函敘甚詳，並有卷附之高雄市政府警察局苓
    雅分局臨檢紀錄表一紙可資佐證，被告雖以前揭情詞置辯，惟其既於警訊時自承
    ：「從八十九年三月三日開始營業，每日營業額約新臺幣一百元」等語（見八十
    九年三月二十三日警訊筆錄），且現場查獲員警即原高雄市政府警察局苓雅分局
    三多派出所員警蔡榮煌亦到庭證稱：「當天我去英明市場督勤，有民眾擋下，說
    那裡有電動遊戲場，他兒子都去打，沒去補習，所以我一個人就去現場，再叫巡
    邏的員警會同查獲」、「現場是民宅，大門沒有關，從外面就可看到裡面有擺設
    撞球桌，撞球桌旁有擺二臺查獲的電動玩具，這二臺電動玩具前都有放椅子，但
    沒有人在打，裡面有無零錢沒有檢查，但是有插電」等語（見本院九十年三月十
    六日審判筆錄），顯見認被告確有提供前開電子遊戲機供不特定人投幣打玩，而
    經營電子遊戲場業，否則亦不致於需插上電源、擺設椅子，並為人發覺而遭檢舉
    ，故其辯稱前開電子遊戲機沒有供不特定人投幣打玩云云，尚不足採信。是本件
    事證明確，被告犯行洵堪認定，應依法加以論科。
二、按電子遊戲場業管理條例第十五條雖僅規定：「未依本條例規定辦理營利事業登
    記者，不得經營電子遊戲場業」，惟對照同條例第十六條「非電子遊戲場業之其
    他營利事業，不得就其營業場所，供『他人』設置電子遊戲機營業」之規定，顯
    見具有較高違法性之「非電子遊戲場業之其他營利事業，未經許可『自行』設置
    電子遊戲機營業」，亦應不在容許之列，而同受該條例第十五條規範。是以不論
    非電子遊戲場業之其他營利事業之規模大小，或是否以擺設電子遊戲機供不特人
    打玩為其主要營業項目，均非所問，此觀該條例第十五條規定之立法意旨係「為
    健全電子遊戲場之營業秩序」自明。因而，任何人未依該條例規定辦理電子遊戲
    場業之營利事業登記者，除不得經營電子遊戲場業外，亦不得在騎樓、走道、寺
    廟、補習班等場所，自行設置電子遊戲機營業，此不啻為電子遊戲場業管理條例
    第十五條之規定所欲揭櫫之真正意旨，經濟部八十九年三月七日經（八九）商字
    第八九○○五五二一號函同此認定，亦可供參酌。是核被告甲○○所為，係違反
    電子遊戲場業管理條例第十五條之未依電子遊戲場業管理條例規定辦理營利事業
    登記者，不得經營電子遊戲場業之規定，應依同條例第二十二條之規定論處。爰
    審酌被告之犯罪動機、目的、手段，與生活狀況、品行、智識程度，陳列之電子
    遊戲機僅二臺，犯罪所得之利益應非重大暨其犯後猶卸責卸詞、態度不佳等一切
    情狀，量處如主文所示之刑。末按被告行為後，刑法第四十一條第一項已於九十
    年一月四日修正為：「犯最重本刑五年以下有期徒刑以下刑之罪，而受六個月以
    下有期徒刑或拘役之宣告，因身體、教育、職業、家庭之關係或其他正當事由，
    執行顯有困難者，得以一元以上三元以下折算一日。但確因不執行所宣告之刑，
    難收矯正之效，或難以維持法秩序者，不在此限」，並經總統於九十年一月十日
    公布，而於同年一月十二日生效，併參酌最高法院二十四年七月民刑庭總會決議
    之意旨，故依前開條文及刑法第二條第一項前段之規定，易科罰金之折算標準條
    件自應適用新法，而就其所宣告之刑諭知易科罰金之折算標準，以示儆懲。至被
    告經營電子遊戲場業所用之兩人座賽馬電子遊戲機一臺、麻將電子遊戲機一臺，
    雖未扣案，但既為被告所有供犯罪所用之物，自應依刑法第三十八條第一項第二
    款宣告沒收之，併此敘明。
據上論斷，應依刑事訴訟法第四百五十二條、第二百九十九條第一項前段，電子遊戲
場業管理條例第二十二條、第十五條，刑法第十一條前段、修正後第四十一條第一項
、第二條第一項前段，第三十八條第一項第二款，罰金罰鍰提高標準條例第二條，判
決如主文。
本案經檢察官陳永章到庭執行職務。
中      華      民      國    九十      年      三      月    二十三    日
                                臺灣高雄地方法院刑事第七庭
                                  法  官 劉傑民
右正本證明與原本無異。
如不服本判決，應於判決送達後十日內，向本院提出上訴狀。
   書記官 黃琬婷
中      華      民      國    九十      年      三      月    二十三    日
附錄本案判決科刑法條：
電子遊戲場業管理條例第二十二條
違反第十五條規定者，處行為人一年以下有期徒刑、拘役或科或併科新台幣五十萬元
以上二百五十萬元以下罰金。
電子遊戲場業管理條例第十五條
未依本條例規定辦理營利事業登記者，不得經營電子遊戲場業。


司法院資訊處製作；財團法人民間司法改革基金會備份。
